臺灣高等法院臺南分院刑事判決
111年度上易字第342號
上  訴  人  
即  被  告  黃盈龍




選任辯護人  蕭麗琍律師
上列上訴人因竊盜案件，不服臺灣臺南地方法院111年度易字第1
0號中華民國111年3月11日第一審判決（起訴案號：臺灣臺南地
方檢察署110年度偵字第14761、25306號），提起上訴，本院判
決如下：
    主  文
原判決關於黃盈龍所處之刑暨定應執行刑部分均撤銷。
黃盈龍犯結夥三人以上攜帶兇器逾越牆垣竊盜罪，共陸罪，各處
有期徒刑陸月，如易科罰金，均以新台幣壹仟元折算壹日。應執
行有期徒刑壹年貳月，如易科罰金，以新台幣壹仟元折算壹日。
緩刑叁年。
    事實及理由
壹、上訴得明示僅就判決之刑、沒收或保安處分一部為之。刑事
    訴訟法第348條第3項定有明文。而為尊重當事人設定攻防之
    範圍，並減輕上訴審審理之負擔，容許上訴權人僅針對刑、
    沒收或保安處分一部提起上訴，其未表明上訴之認定犯罪事
    實部分，則不在第二審之審判範圍。如為數罪併罰之案件，
    亦得僅針對各罪之刑、沒收、保安處分或對併罰所定之應執
    行刑、沒收、保安處分，提起上訴，其效力不及於原審所認
    定之各犯罪事實，此部分犯罪事實不在上訴審審查範圍（11
    0年6月16日修正理由參照）。本件被告黃盈龍及選任辯護人
    於本院審理時表明僅就原判決量刑之部分提起上訴（本院卷
    第124頁），是原判決關於被告黃盈龍之犯罪事實及沒收犯
    罪所得部分，均不在本院審理範圍。
貳、本判決書關於犯罪事實、證據及除量刑理由外部分，引用原
    審判決書之記載（如附件）。
參、上訴意旨略以：被告係○○科技大學電機系畢業，有正當職業
    ，此次因誤交損友，對於同案被告黃伊弘之請託未加以推辭
    ，致一時失慮而犯案，十分後悔。被告一向奉公守法，無前
    科紀錄，且須扶養母親，若入監服刑，工作必將中斷，造成
    社會問題。被告所獲取之金錢利益甚少，願賠償被害人之損
    害，請撤銷原判決，從輕量刑，並諭知緩刑宣告，以勵自新
    等語。
肆、原判決關於所處之刑暨定應執行刑部分均撤銷之理由：　　
一、原判決說明其量刑之理由：
    審酌被告基於一己之貪念，不思循正途賺取財物，任意竊取
    他人物品，侵害他人之財產權及妨礙社會安全，然念及其於
    犯後知坦承犯行，且將犯罪過程供述清楚，未無端耗費司法
    資源，犯後態度非惡劣，並斟酌犯行造成之侵害程度，及被
    告黃盈龍無犯罪前科，有渠之臺灣高等法院被告前案紀錄表
    1份可參，復兼衡被告黃盈龍自述其係大學畢業、無子女、
    擔任公司員工、須扶養母親之智識程度及家庭經濟狀況等一
    切情狀，量處如附表一所示之徒刑（各次犯行均處有期徒刑
    7月）及定其應執行刑為有期徒刑1年5月。 
二、查被告業與被害人李裕乾、李品宏，達成和解，並給付賠償
    金完畢（詳如後述），原審「未及審酌」此項犯罪後態度之
    量刑因子之變更，致量刑稍重，尚有未洽。被告上訴意旨稱
    被告所獲取之金錢利益甚少，願賠償被害人之損害，請從輕
    量刑云云，非無理由，科刑部分(各罪所處之刑暨定應執行
    刑部分)自屬無可維持，應予撤銷改判。爰審酌被告僅係在
    車上擔任把風，犯罪情節較下手實施竊盜犯行之共同被告黃
    伊弘、林冠豪為輕，且事後業與被害人2人達成和解，並均
    給付賠償金完畢則等情狀，就其所犯6罪，各量處有期徒刑6
    月，及定應執行刑為有期徒刑1年2月，並依刑法第41條第1
    項、第8項之規定，均諭知易科罰金之折算標準。 
伍、查被告未曾因故意犯罪受有期徒刑以上刑之宣告，有臺灣高
    等法院被告前案紀錄表1份在卷可參(本院卷第103頁)。又被
    告於本院審理期間，業與被害人李裕乾達成和解，並給付賠
    償金完畢，有和解筆錄、郵政入戶匯款申請書在卷可稽(本
    院卷第217、221頁)，另被告與被害人李品宏於庭外亦已達
    成和解並給付賠償金完畢，有和解書在卷可稽(本院卷第223
    頁)。而被告係○○科技大學畢業，現任職○○科技有限公司，
    有學士學位證書、勞工保險被保險人投保資料表在卷可憑（
    本院卷第135、133-134頁），是本院認被告經此偵審程序教
    訓，應知警惕諒無再犯之虞，所宣告之刑以暫不執行為適當
    ，爰併宣告緩刑3年，以勵自新。　
陸、被告黃伊弘部分另行審結。
柒、應適用之程序法條：依刑事訴訟法第369條第1項前段、第36
    4條、第299條第1項前段、第373條。
本案經檢察官黃銘瑩提起公訴，檢察官柯怡伶到庭執行職務。
中　　華　　民　　國　　111 　年　　8 　　月　　31　　日
                  刑事第二庭    審判長法　官  楊清安
                                      法　官  蕭于哲
                                      法　官  陳顯榮
以上正本證明與原本無異。
不得上訴。
　　　　　　　　　　　　　　　　　　　書記官  陳筱婷    
中　　華　　民　　國　　111 　年　　8 　　月　　31　　日
附錄本案論罪科刑法條：
中華民國刑法第320條
意圖為自己或第三人不法之所有，而竊取他人之動產者，為竊盜
罪，處5年以下有期徒刑、拘役或50萬元以下罰金。
意圖為自己或第三人不法之利益，而竊佔他人之不動產者，依前
項之規定處斷。
前二項之未遂犯罰之。
中華民國刑法第321條
犯前條第1項、第2項之罪而有下列情形之一者，處6月以上5年以
下有期徒刑，得併科50萬元以下罰金：
一、侵入住宅或有人居住之建築物、船艦或隱匿其內而犯之。
二、毀越門窗、牆垣或其他安全設備而犯之。
三、攜帶兇器而犯之。
四、結夥三人以上而犯之。
五、乘火災、水災或其他災害之際而犯之。
六、在車站、港埠、航空站或其他供水、陸、空公眾運輸之舟、
    車、航空機內而犯之。
前項之未遂犯罰之。